# 往来款与应付股利

提问人：jinapai 时间：2019-12-31 08:05:14
您好陈版，审计时遇到一个问题需要向您请教：A 公司其他应收 B 公司（系 A公司控股母公司） 100 万，这笔款项 B公司不会返还，A公司计划用可分配利润在以后年度进行抵消，但目前 A 公司无利润分配计划，我们出于谨慎性考虑要对该笔款项计提坏账准备，请问陈版，如不计提坏账，我们需要取得哪些依据？还是需要由A 公司出具利润分配文件，及 B公司出具往来可与股利抵消的文件即可？

回答人：chenyiwei
只有当资产负债表日已存在足够多的可供分配利润的情形下，“需要由 A公司出具利润分配文件，及 B 公司出具往来可与股利抵消的文件” 才是可以接受的。
如果目前没有足够多的可供分配利润，则至少需要：（ 1 ）A 公司管理层对可预见未来的盈利预测；（ 2 ）A公司和B 公司关于A公司利润分配政策的书面文件，明确利润分配的比例、金额等；（ 3 ）B公司出具往来可与股利抵消的文件。我们需要对其中的每一项证据都需要进行谨慎的复核方能认可，特别是针对可预见未来的盈利预测，可能是对证据要求最高、风险也最大的。